【裁判字號】    98,交簡上,201
【裁判日期】    980831
【裁判案由】    過失傷害
【裁判全文】
臺灣高雄地方法院刑事判決           98年度交簡上字第201號
上  訴  人  臺灣高雄地方法院檢察署檢察官
被      告  丙○○
上列上訴人因過失傷害案件，不服本院交通法庭民國98年4 月28
日97年度審交簡字第4519號第一審簡易判決（聲請簡易判決處刑
案號：97年度偵字第19863 號），提起上訴，嗣因上訴人就被訴
事實為有罪之陳述，經本院管轄之第二審合議庭裁定適用簡式審
判程序，判決如下：
    主  文
上訴駁回。
    事實及理由
一、本案經本院審理結果，認第一審簡易判決之認事、用法及量
    刑均無不當，應予維持，並引用第一審簡易判決書記載之事
    實、證據及理由（詳如附件）。又按本件上訴人即被告丙○○所為係犯刑法第284 條第1 項前段之過失傷害罪，核係死
    刑、無期徒刑、最輕本刑為3 年以上有期徒刑以外之罪，渠
    於準備程序中就前揭被訴事實為有罪之陳述〔見本院98年度
    交簡上字第201 號卷（下稱本院交簡上卷）第26頁〕，經依
    法告知簡式審判程序之旨，並聽取當事人之意見後，本院認
    無不得或不宜改依簡式審判程序進行之情形，爰依刑事訴訟
    法第273 條之1 第1 項規定，經合議庭裁定本件行簡式審判
    程序（見本院交簡上卷第39頁），又本件卷內之物證、書證
    等證據，依同法第273 條之2 規定，不受第159 條第1 項關
    於傳聞法則規定之限制，依法均有證據能力。
二、檢察官循告訴人乙○○請求提起上訴，略以：被告犯後毫無
    悔意，且拒不和解，認原審僅判處被告拘役50日，量刑顯然
    過輕云云。經查：
  (一)按量刑輕重，係屬事實審法院得依職權自由裁量之事項，苟
    已斟酌刑法第57條各款所列情狀而未逾越法定刑度，不得遽
    指為違法（最高法院72年臺上字第6696號、75年臺上字第70
    33號判例意旨參照）。又在同一犯罪事實與情節，如別無其
    他加重或減輕之原因，下級審量定之刑，亦無過重或失輕之
    不當情形，則上級審法院對下級審法院之職權行使，原則上
    應予尊重，亦有最高法院85年度臺上字第2446號裁判意旨可
    資參酌。準此法官於有罪判決中，究應如何量處罪刑，自得
    依據個案情節，參諸刑法第57條所定各款犯罪情狀之規定，
    於該法定刑度範圍內，基於合義務性之裁量，量處被告罪刑
    。而量刑之裁量權，乃憲法所保障法官獨立審判之核心，如
    非有裁量逾越或裁量濫用之明顯違法情事，自不得擅加指摘
    其違法或不當，即使上級審對下級審裁量權之審查，亦應同
    此標準。
  (二)原審以被告罪證明確，且被告於肇事後在未被有偵查犯罪職
    權之機關或公務員發覺前，親自向前來處理之員警申告坦承
    渠為車禍肇事之人而自首犯罪，嗣並接受裁判，有卷附道路
    交通事故調查報告表、自首情形紀錄表附卷可證（見警卷第
    11、12、20頁），為對未發覺之犯罪自首而接受裁判，依刑
    法第62條前段之規定減輕其刑，並審酌被告因一時疏忽，於
    行經肇事地點時，未注意車前狀況，並隨時採取必要之安全
    措施，竟疏未注意及此，以致肇事，迄今亦未與告訴人乙○○、丁○○達成和解，賠償告訴人之損失，實屬不該，惟斟
    酌被告先前並無前科，此有臺灣高等法院被告前案紀錄表1
    紙在卷可按（見本院原審卷第5 頁），素行尚屬良好，且犯
    後坦承不諱（見偵卷第17、23頁），並斟酌告訴人乙○○於
    偵查中亦自承確實在事發時並未開啟前、後車燈（見偵卷第
    6 頁），致被告確實可能在夜間難以輕易察覺其存在，及雙
    方因和解金額無法獲得共識始未達成和解、告訴人分別所受
    傷勢等一切情狀，量處拘役50日之刑，並依本案犯罪情節、
    被告之資力、智識及教育程度，諭知以新臺幣1 千元折算1
    日之易科罰金折算標準，核其認事用法均無違誤，量刑亦就
    刑法第57條所列各款事由詳為斟酌，堪稱妥適，依上開最高
    法院裁判意旨，本院就原審刑罰裁量權之行使，自應予以尊
    重，檢察官循告訴人所請，指摘原審認定量刑過輕，為無理
    由，應予駁回。
據上論斷，應依刑事訴訟法第455 條之1 第1 項、第3 項、第37
3 條、第364 條、第368 條、第273 條之1 第1 項，判決如主文
。
本案經檢察官甲○○到庭執行職務。
中    華    民    國    98    年    8     月    31    日
                  交通法庭  審判長法  官  洪能超
                                  法  官  蔣志宗
                                  法  官  林建鼎
以上正本證明與原本無異。
不得上訴。
中    華    民    國    98    年    8     月    31    日
                                  書記官  林秀敏
附錄本案論罪法條：
中華民國刑法第284條
（過失傷害罪）
因過失傷害人者，處6 月以下有期徒刑、拘役或5 百元以下罰金
，致重傷者，處1 年以下有期徒刑、拘役或5 百元以下罰金。
從事業務之人，因業務上之過失傷害人者，處1 年以下有期徒刑
、拘役或1 千元以下罰金，致重傷者，處3 年以下有期徒刑、拘
役或2 千元以下罰金。
附件：本院97年度審交簡字第4519號第一審簡易判決乙件。
臺灣高雄地方法院刑事簡易判決      97年度審交簡字第4519號
聲  請  人  臺灣高雄地方法院檢察署檢察官
被      告  丙○○  男  20歲（民國○○年○○月○日生）
                    身分證統一編號：Ｚ000000000號
                    住高雄縣旗山鎮旗亭巷48號
                    居金門郵政90677附310號信箱
上列被告因過失傷害案件，經檢察官聲請以簡易判決處刑（97年
度偵字第19863 號），本院判決如下：
    主  文
丙○○犯過失傷害罪，處拘役伍拾日，如易科罰金，以新臺幣壹
仟元折算壹日。
   事實及理由
一、本件除犯罪事實欄被告所騎乘重型機車車號更正為「683-CE
    V 號」及證據補充「旗山分隊道路交通事故肇事人自首情形
    紀錄表」外，其餘之犯罪事實及證據均引用檢察官聲請簡易
    判決處刑書之記載（如附件）。
二、核被告丙○○所為，係犯刑法第284 條第1 項前段之過失傷
    害罪。被告同一過失行為造成告訴人2 人受有如犯罪事實欄
    所示之傷害，乃想像競合犯，應依刑法第55條前段從一重處
    斷。又被告於肇事後在未被有偵查犯罪職權之機關或公務員
    發覺前，親自向前來處理之員警申告坦承其為車禍肇事之人
    而自首犯罪，嗣並接受裁判，有卷附道路交通事故調查報告
    表、自首情形紀錄表附卷可證，為對未發覺之犯罪自首而接
    受裁判，爰依刑法第62條前段之規定減輕其刑。爰審酌被告
    因一時疏忽，於行經肇事地點時，未注意車前狀況，並隨時
    採取必要之安全措施，竟疏未注意及此，以致肇事，迄今亦
    未與告訴人乙○○、丁○○達成和解，賠償告訴人之損失，
    實屬不該，惟斟酌被告先前並無前科，此有臺灣高等法院被
    告前案紀錄表1 紙在卷可按，素行尚屬良好，且犯後坦承不
    諱，並斟酌告訴人乙○○於偵查中亦自承確實在事發時並未
    開啟前、後車燈，致被告確實可能在夜間難以輕易察覺其存
    在，及雙方因和解金額無法獲得共識始未達成和解、告訴人
    分別所受傷勢等一切情狀，量處如主文所示之刑，並依本案
    犯罪情節、被告之資力、智識及教育程度，諭知以新臺幣1
    千元折算1 日之易科罰金折算標準，以資懲儆。
三、依刑事訴訟法第449 條第1 項前段、第3 項、第454 條第2
    項，刑法第284 條第1 項前段、第55條前段、第62條前段、
    第41條第1 項前段，刑法施行法第1 條之1 ，逕以簡易判決
    處刑如主文。
四、如不服本判決，應於收受送達判決之日起10日內，向本院提
    起上訴（須附繕本）。
中    華    民    國    98    年    4     月    28    日
                      交通法庭  法  官  黃沛文
以上正本，係照原本作成，證明與原本無異。
如不服本判決，得自收受送達之日起10日內，向本院提起上訴。
中    華    民    國    98    年    4     月    28    日
                                書記官  蕭永同
附錄本判決論罪之法條：
刑法第284 條第1 項
因過失傷害人者，處6 月以下有期徒刑、拘役或5 百元以下罰金
，致重傷者，處1 年以下有期徒刑、拘役或5百元以下罰金。
附件
臺灣高雄地方法院檢察署檢察官聲請簡易判決處刑書
                                      97年度偵字第19863號
被      告  丙○○  男  20歲（民國○○年○○月○日生）
                    住高雄縣旗山鎮三協里旗亭巷48號
                    國民身分證統一編號：Ｚ000000000號
上列被告因過失傷害案件，業經偵查終結，認為宜聲請以簡易判
決處刑，茲敘述犯罪事實及證據並所犯法條如下：
         犯罪事實
一、丙○○於民國96年12月17日18時45分許，騎乘車牌號碼638
    －CEV 號重型機車沿高雄縣旗山鎮○○街由東往西方向行駛
    時，適有乙○○騎乘車牌號碼OTK －891 號重型機車附載丁○○在其前方之同車道上沿同方向行駛，詎丙○○明知汽車
    行駛時，應注意車前狀況及兩車之間隔，並隨時採取必要之
    安全措施，謹慎緩慢行駛，而當時天候、路況、照明正常，
    並無不能注意之情事，竟疏於注意及此，自後追撞行駛於其
    前方之乙○○所騎駛之前揭機車，致乙○○、丁○○均因此
    倒地，造成乙○○受有腦震盪、右肩挫傷之傷害，丁○○則
    受有右膝遠端股骨骨折、右踝兩側踝骨骨折、右足趾粉碎性
    骨折等傷害。經丙○○肇事後，於犯罪未發覺前，主動留在
    現場而報警處理，為警到場處理始悉上情。
二、案經告訴人乙○○、丁○○訴由高雄縣政府警察局旗山分局
    報告偵辦。
        證據並所犯法條
一、按告訴乃論之刑事事件由有告訴權之人聲請調解者，經調解
    不成立時，鄉、鎮、市公所依其向調解委員會提出之聲請，
    將調解事件移請該管檢察官偵查，並視為於聲請調解時已經
    告訴，鄉鎮市調解條例第31條定有明文。查本件經告訴人乙○○、丁○○於97年5 月27日聲請高雄縣旗山鎮調解委員會
    調解不成立，有調解不成立證明書1 份附卷可稽，依前揭說
    明，告訴人於聲請調解時視為已經告訴，尚未逾刑事訴訟法
    第237 條第1 項之告訴期間，其告訴自屬合法，合先說明。
二、上開犯罪事實業據被告丙○○於警詢及偵訊時坦承不諱，核
    與證人即告訴人乙○○、丁○○分別於警詢及本署偵訊時證
    述之情節大致相符，復有旗山分局道路交通事故談話紀錄表
    、道路交通事故現場圖、道路交通事故調查報告表 (一)、(
    二)各 、衛生署旗山醫院診斷證明書、長庚紀念醫院診斷證
    明書、旗山分隊道路交通事故肇事人自首情形紀錄表、臺灣
    省高屏澎區車輛行車事故鑑定委員會97年9 月9 日高屏澎鑑
    字第09 76002120 號函暨鑑定意見書、臺灣省車輛行車事故
    覆議鑑定委員會97年11月19日覆議字第0976204359號函各1
    份、現場照片12張附卷可稽，本件已事證明確，被告自白核
    與事實相符，其罪嫌已堪認定。
三、核被告丙○○所為係犯刑法第284 條第1 項之過失傷害罪嫌
    。被告同一過失行為造成告訴人二人受有如犯罪事實欄所示
    之傷害，乃想像競合犯，請依刑法第55條從一重處斷。請審
    酌被告犯後自首並坦承犯行，而其並無前科、素行尚佳，犯
    後已具有悔意且態度良好，雖多次由其父與告訴人和解，然
    因告訴人要求賠償金額超出其能負擔範圍致無法成立和解等
    一切情狀，請從輕量處被告適當之刑。
四、依刑事訴訟法第451 條第1 項聲請逕以簡易判決處刑。
     此    致
 臺灣高雄地方法院
 中    華    民    國    97    年    12    月    5     日
                               檢 察 官   魏豪勇


司法院資訊處製作；財團法人民間司法改革基金會備份。
